【裁判字號】    95,上易,128
【裁判日期】    950417
【裁判案由】    竊盜
【裁判全文】
臺灣高等法院高雄分院刑事判決         95年度上易字第128號
上  訴  人
即  被  告  乙○○
上列上訴人因竊盜案件，不服臺灣高雄地方法院94年度易字第
1231號中華民國94年12月23日第一審判決（起訴案號：臺灣高雄
地方法院檢察署94年度偵字第11124 號），提起上訴，本院判決
如下：
    主  文
上訴駁回。
    事實及理由
一、本案經本院審理結果，認第一審判決認事用法及量刑均無不
    當，應予維持，並引用第一審判決書記載之事實、證據及理
    由。
二、上訴人即被告周銘詳（下稱被告）於本院準備程序時仍矢口
    否認有竊盜之犯行，辯稱：案發當天伊騎乘機車行經被害人
    住處，因下雨，伊乃在被害人家隔壁躲雨，現場查獲之物品
    原本就放在該處，並不是伊進入被害人家中行竊而來，扣案
    之螺絲起子非伊所有云云。經查：被告於94年5 月12日晚上
    11時30分許之夜間，至高雄縣旗山鎮○○路○段62巷45號楊
    文賢住處，持其所有、客觀上具危險性可供兇器使用之螺絲
    起子1 支，破壞上址楊文賢住處大門門鎖，侵入屋內竊取風
    槍3 支、磨砂機1 台、修邊機1 台、雙腳風槍2 支、震動機
    1 台等物（價值約新台幣（下同）20,000元）。嗣於得手後
    尚未離開現場之際，為楊文賢之妻甲○○發覺報警，經警當
    場查獲等情，業經告訴人即證人甲○○於警詢證述：於94年
    5 月12日晚上11時45分許，我家遭被告破壞大門並竊取上述
    風槍等物，我發現被告在我家門口拿家中浴室之白色浴巾蓋
    住所偷到的東西，就立即報警等語，證諸告訴人即證人楊文
    賢於原審證述：我出門前，門還好好的，但案發時門鎖被撬
    壞，我太太當時很害怕，不敢進家門等語（見原審卷第58頁
    、第59頁）明確，復有贓物認領保管單乙份、現場贓物及工
    具等照片4 張附卷可稽，以及被告所有供竊盜所用之螺絲起
    子1 支扣案可資佐證。被告上訴意旨仍執前詞否認犯罪，並
    無理由，應予駁回。
三、被告經合法傳喚，無正當理由不到庭，爰不待其陳述，逕行
    判決。
四、據上論斷，應依刑事訴訟法第368 條、第371 條、第373 條
    ，判決如主文。
本案經檢察官姜麗儒到庭執行職務。
中    華    民    國    95    年    4     月    17    日
                  刑事第七庭    審判長法  官   莊飛宗
                                      法  官   曾逸誠
                                      法  官   黃三友
以上正本證明與原本無異。
不得上訴。
中    華    民    國    95    年    4     月    18    日
                                      書記官   黃玉珠
附錄本件判決論罪科刑法條：
刑法第321條
犯竊盜罪而有左列情形之一者，處6 月以上、5 年以下有期徒刑
：
一  於夜間侵入住宅或有人居住之建築物、船艦或隱匿其內而犯
    之者。
二  毀越門扇、牆垣或其他安全設備而犯之者。
三  攜帶兇器而犯之者。
四  結夥三人以上而犯之者。
五  乘火災、水災或其他災害之際而犯之者。
六  在車站或埠頭而犯之者。
前項之未遂犯罰之。


司法院資訊處製作；財團法人民間司法改革基金會備份。
